臺灣南投地方法院民事小額判決
111年度投小字第174號
原      告  林珈羽  
被      告  謝宏明  
            張家益  
上列當事人間請求損害賠償事件，經本院110年度附民字第89號
裁定移送前來，本院於民國111年6月8日言詞辯論終結，判決如
下：
    主  文
被告應連帶給付原告新臺幣2萬5,850元，及均自民國110年12月2
2日起至清償日止，按週年利率5％計算之利息。
訴訟費用（除新臺幣1,522元由被告謝宏明負擔外）由被告連帶
負擔。
本判決得假執行。但任一被告如以新臺幣2萬5,850元為原告供擔
保後，得免為假執行。    
    理由要領
一、被告張家益經合法通知，無正當理由未於言詞辯論期日到場
    ，復無民事訴訟法第386條所列各款情事，依同法第436條之
    23準用第433條之3規定，由原告一造辯論而為判決。
二、原告主張：
　　被告謝宏明於民國110年6月6日下午10時40分，搭乘由被告
    張家益駕駛之車牌號碼0000-00號自小客車，行經由原告所
    經營位於南投縣集集鎮富山里普濟橋旁之「野店小吃部」，
    因見無人看管，被告竟共同意圖為自己不法所有，基於攜帶
    兇器及毀越門窗而竊盜之犯意聯絡，由被告謝宏明持客觀上
    足以對人生命及身體構成威脅，具有危險性，可作為兇器使
    用之一字起子破壞前開小吃店之門鎖後，進入店內共同竊取
    原告所有之物得手後，旋即搭乘由被告張家益駕駛之前揭車
    輛，將所竊得物品載回被告張家益位於南投縣○○鄉○○村○○路
    0段000巷0號之住處，原告遭竊之物品（如附表所示），合
    計為新臺幣（下同）2萬5,850元，原告依侵權行為法律關係
    提起本件訴訟等語，並聲明：如主文第1項所示。
三、被告謝宏明答辯：
　　東西都是我幫被告張家益搬上車的，我們偷來的東西沒有一
    樣目前是在我身上，東西都是在張家益那邊。另外我確實有
    破壞原告經營小吃店之門窗，這部分我願意賠償，但其他東
    西賠償金額能否減少，什麼東西我都沒有拿到，我最多就是
    5,000元等語，資為答辯，並聲明：原告之訴駁回。
四、被告張家益未於言詞辯論期日到場，亦未提出任何書狀或陳
    述供本院審酌。
五、本院之判斷：
  ㈠原告主張其所有如附表所示物品遭被告共同竊取之事實，經
    本院調取本院刑事庭110年度易字第270號刑事卷核閱無訛。
    而被告因本件竊盜犯行，經本院刑事庭認被告共同犯攜帶兇
    器毀越門窗竊盜罪，均為累犯，判處被告謝宏明有期徒刑7
    月；被告張家益有期徒刑11月等情，此有本院110年度易字
    第270號刑事判決（見本院卷第15至22頁）附卷可稽。被告
    謝宏明對於本院刑事庭110年度易字第270號刑事判決所記載
    之犯罪事實並不爭執，而被告張家益經合法通知，未於言詞
    辯論期日到場，亦未提出任何書狀或陳述，依民事訴訟法第
    436條第2項、第280條第1及3項規定，視同自認，堪信原告
    前揭主張為真實。
　㈡因故意或過失，不法侵害他人之權利者，負損害賠償責任；
    數人共同不法侵害他人之權利者，連帶負損害賠償責任，民
    法第184條第1項前段及第185條第1項前段分別定有明文。是
    加害人於共同侵害權利之目的範圍內，各自分擔實行行為之
    一部，而互相利用他人之行為，以達其目的者，仍不失為共
    同侵權行為人，而應對於全部所發生之結果，連帶負損害賠
    償責任（最高法院78年度台上字第2479號判決要旨參照）。
    本院審酌被告係以各自分工之方式，以達侵害原告財產之目
    的，揆諸前揭說明，就原告因遭竊盜所受之財產損害，被告
    應就全部發生結果，連帶負共同侵權行為之損害賠償責任。
    至被告謝宏明雖抗辯未分得竊盜犯罪所得，然損害賠償責任
    與被告事後是否均有實際分得犯罪所得或各分得多少無涉，
    被告謝宏明雖抗辯所竊得之贓物均在被告張家益之住處，伊
    無取得任何東西等語，仍無從解免其依法應負之賠償責任。
    原告請求被告應連帶賠償其所受之損害，為有理由，應予准
    許。
　㈢復按給付有確定期限者，債務人自期限屆滿時起，負遲延責
    任；給付無確定期限者，債務人於債權人得請求給付時，經
    其催告而未為給付，自受催告時起，負遲延責任。其經債權
    人起訴而送達訴狀，或依督促程序送達支付命令，或為其他
    相類之行為者，與催告有同一之效力，分別於民法第229條
    第1項及第2項定有明文。又遲延之債務，以支付金錢為標的
    者，債權人得請求依法定利率計算之遲延利息。但約定利息
    較高者，仍從其約定利率；應付利息之債務，其利率未經約
    定，亦無法律可據者，週年利率為5％，分別於民法第233條
    第1項及第203條亦有明文。本件原告對被告請求之侵權行為
    損害賠償債權，核屬無確定期限之給付，自應經原告之催告
    而未為給付，被告始負遲延責任，而原告之刑事附帶民事訴
    訟起訴狀繕本係於110年12月21日送達被告（見附民卷第5頁
    ），而被告均迄未給付，即應均自起訴狀繕本送達翌日（即
    110年12月22日）起負遲延責任，故原告請求被告均自110年
    12月22日起至清償日止，按週年利率5％計算之遲延利息，即
    屬有據，應予准許。
六、據上論結，原告依侵權行為法律關係，請求被告連帶給付如
    主文第1項所示之金額及利息，為有理由，應予准許。
七、末按民事訴訟法第87條第1項規定：「法院為終局判決時，
    應依職權為訴訟費用之裁判。」業已明文法院為終局判決時
    「應依職權」為訴訟費用之裁判，而非賦予法院裁量權限，
    故法院對於訴訟費用自均應依職權裁判以求明確，仍應於主
    文諭知「訴訟費用由何造負擔」，而無例外不為訴訟費用裁
    判之情形，又當事人支出訴訟費用並非限於卷內之憑證或文
    書資料所示費用，仍可能事實上存在隱而暫未提出於法院之
    訴訟費用支出證據。是上述費用均僅於民事訴訟程序中暫未
    提出予法院附卷，因日後當事人仍得提出費用單據向法院聲
    請確定訴訟費用額。故縱法院為判決時，訴訟卷宗內並無任
    何兩造支出訴訟費用之資料，法院於判決主文中仍應諭知「
    訴訟費用由何造負擔」，以免掛一漏萬，損害當事人權益（
    臺灣高等法院暨所屬法院107年法律座談會民事類提案第18
    號研討結果參照）。查本件係刑事附帶民事訴訟，依刑事訴
    訟法第504條第2項規定，固免納裁判費，惟本件訴訟經本院
    刑事庭移送至本庭後，另有訴訟費用1,522元（即提解被告
    謝宏明到場之提解費用，由原告墊付）產生，仍應依民事訴
    訟法第78條及第85條第2項規定，諭知訴訟費用由敗訴之被
    告負擔，以備將來如有訴訟費用發生時，得以確定其數額，
    爰諭知如主文第2項所示。
中　　華　　民　　國　　111 　年　　6 　　月　　17　　日
                  南投簡易庭  法  官  林彥宇
附表：（金額：新臺幣）
編號 物品 數量 金額 1 吹葉機 1具 1萬元 2 保溫瓶 1個 1,000元 3 藥酒 10瓶 2,000元 4 金牌啤酒 1箱 650元 5 海尼根啤酒 1箱 800元 6 保力達 1箱 800元 7 舒跑 1箱 300元 8 沙士 1箱 300元 9 門鎖及電線 1式 1萬元 損失金額合計：2萬5,850元    
以上為正本係照原本作成。
如不服本判決，應於送達後20日內，向本院提出上訴狀，並表明
上訴理由（上訴理由應表明：㈠原判決所違背之法令及具體內容
；㈡依訴訟資料可認為原判決有違背法令之具體事實），如於本
判決宣示後送達前提起上訴者，應於判決送達後20日內補提上訴
理由書（須附繕本），如未於上訴後20日內補提合法上訴理由書
，法院得逕以裁定駁回上訴；並向本院繳足上訴裁判費（如委任
律師提起上訴，請注意民事訴訟法施行法第9條規定）。
中　　華　　民　　國　　111 　年　　6 　　月　　17　　日
                              書記官  藍建文